臺灣新北地方法院民事裁定　　　　　　 110年度補字第1621號
原　　　告　洪允妍　
兼
法定代理人　洪一正　
　　　　　　蔡立淳　
被　　　告　鄒柏榕　
　　　　　　李莉莉　
上列當事人間侵權行為損害賠償事件，本院裁定如下：
    主  文
原告洪允妍、洪一正及蔡立淳應於本裁定送達後五日內，依附表
第一審裁判費欄所示金額補繳第一審裁判費，逾期未補正即駁回
其訴。
    理  由
一、按訴訟標的之價額，由法院核定。核定訴訟標的之價額，以
    起訴時之交易價額為準；無交易價額者，以原告就訴訟標的
    所有之利益為準；以一訴主張數項標的者，其價額合併計算
    之，民事訴訟法第77條之1 第1 、2 項、第77條之2 第1 項
    分別定有明文。又原告之訴，起訴不合程式或不備其他要件
    者，法院應以裁定駁回之。但其情形可以補正者，審判長應
    定期間先命補正，民事訴訟法第249 條第1 項第6 款亦有明
    定。
二、經查，本件原告請求訴之聲明㈠被告鄒柏榕、李莉莉應連帶
    給付原告洪允妍新臺幣（下同）20萬1,740 元，及自起訴狀
    繕本送達翌日起至清償日止，按週年利率百分之五計算之利
    息。㈡被告鄒柏榕、李莉莉應連帶給付原告洪一正20萬3,38
    0 元，及自起訴狀繕本送達翌日起至清償日止，按週年利率
    百分之五計算之利息。㈢被告鄒柏榕、李莉莉應連帶給付原
    告蔡立淳20萬2,640 元，及自起訴狀繕本送達翌日起至清償
    日止，按週年利率百分之五計算之利息。㈣被告李莉莉應給
    付原告洪允妍、洪一正、蔡立淳各2 萬元，及自起訴狀繕本
    送達翌日起至清償日止，按週年利率百分之五計算之利息等
    語。揆諸首揭意旨，原告洪允妍、洪一正及蔡立淳3 人（下
    合稱原告，單指其一，逕稱其姓名）之訴訟標的金額自應依
    訴之聲明分別計算之，且就訴之聲明㈣之部分，應屬一訴主
    張數項標的須併算價額，是洪允妍之訴訟標的金額為22萬1,
    740 元【計算式：20萬1,740 元＋2 萬元＝22萬1,740 元】
    ；洪一正之訴訟標的金額為22萬3,380 【計算式：20萬3,38
    0 元＋2 萬元＝22萬3,380 元】；蔡立淳之訴訟標的金額為
    22萬2,640 元【計算式：20萬2,640 元＋2 萬元＝22萬2,64
    0 元】，應分別徵收如附表所示第一審判費，茲依首揭法律
    規定，限原告於本裁定送達後5 日內向本院繳納依附表欄所
    示之第一審裁判費，逾期不補正即駁回其訴。
三、爰裁定如主文。
中    華    民    國   110    年    11    月    29    日
                  民事第五庭  法  官  王  廷
以上正本係照原本作成。
本裁定不得抗告。
中    華    民    國   110    年    11    月    29    日
                              書記官  張雅筑
附  表：
┌──┬────┬────────────────┐
│編號│姓  名  │    第一審裁判費 （新臺幣）     │
├──┼────┼────────────────┤
│1   │洪允研  │ 2,430 元（貳仟肆佰參拾元）。   │
├──┼────┼────────────────┤
│2   │洪一正  │ 2,430 元（貳仟肆佰參拾元）。   │
├──┼────┼────────────────┤
│3   │蔡立淳  │ 2,430 元（貳仟肆佰參拾元）。   │
└──┴────┴────────────────┘